【裁判字號】    90,毒抗,204
【裁判日期】    900205
【裁判案由】    毒品危害防制條例
【裁判全文】
臺灣高等法院刑事裁定                              九十年度毒抗字第二○四號
    抗  告  人
    即  被  告  甲○○○
右抗告人，因毒品危害防制條例案件，不服台灣桃園地方法院九十年度毒聲字第四一
○號，中華民國九十年二月五日第一審裁定（聲請案號：台灣桃園地方法院檢察署九
十年度毒偵字第四七○四號），提起抗告，本院裁定如左：
    主  文
抗告駁回。
    理  由
一、抗告人抗告意旨略以：抗告人是去付皇冠汽車旅館錢，再到六○五室時，當時就
    被警員臨檢到，根本就不知道發生什麼事，被帶到桃園總局，被警方整得很慘，
    第一次採尿液時結果不行，一再而三的都叫抗告人換掉，抗告人也有跟警方說沒
    有吸毒；抗告人八十五年六月份在大園敏盛醫院確認有昏眩前庭神經炎，至八十
    九年七月至九月間才穩定；抗告人從八十七年一月至今於良和公司固定上大夜班
    ，都很正常，且休假日都回台北家，都會帶媽咪去運動，抗告人都不會去接觸毒
    品的云云。
二、按犯毒品危害防制條例第十條之罪者，檢察官應先將被告送勒戒處所觀察、勒戒
    ，同條例第二十條第一項定有明文；又上述觀察、勒戒，應由檢察官先向法院聲
    請裁定，亦乃觀察勒戒處分執行條例第三條第一項所規定。查抗告人即被告甲○
    ○○於民國八十九年八月二十八日上午六時五十分偵訊後採尿前九十六時內，在
    桃園縣內不詳地點施用第二級毒品安非他命，為警於八十九年八月二十八日凌晨
    三時三十分許，在桃園縣桃園市○○路一五○號皇冠汽車旅館六○五室查獲，被
    告雖否認上揭犯行，惟查被告之尿液經檢驗呈毒品甲基安非他命陽性反應，有民
    國八十九年十月二十四日桃園縣衛生局不法藥物尿液檢定書附卷可稽，況人體吸
    食安非他命經尿液排出之時間，依吸食量多寡、人體代謝功能、吸食者之年齡及
    性別而有所差異，然一般而言，吸食者在九十六小時內所排出之尿液均能被檢出
    ，此經法務部調查局證實，並為法院歷來審理吸食安非他命案件之職務上所知悉
    ；被告亦不否認採尿，復未提出事証以供鑑驗，空言否認吸用安非他命自不足採
    ；核抗告人所為，係犯毒品危害防制條例第十條第二項之罪，原審依檢察官之聲
    請，於九十年二月五日依毒品危害防制條例第二十條第一項前段及觀察勒戒處分
    執行條例第三條第一項、第二項之規定，將抗告人裁送勒戒處所觀察、勒戒裁定
    （九十年度毒聲字第四一○號），並無不合，本件抗告無理由，應予駁回。
據上論斷，應依刑事訴訟法第四百十二條，裁定如主文。
中    華    民    國      九十      年       三       月     三十       日
                              臺灣高等法院刑事第十三庭
                                  審判長法  官  蔡    燉
                                        法  官  周  占  春
                                        法  官  李  春  地
右正本證明與原本無異。
不得再抗告。
                                        書記官  王  忠  良
中    華    民    國     九十     年       四       月        二        日


司法院資訊處製作；財團法人民間司法改革基金會備份。
